臺灣新北地方法院刑事判決
111年度審易字第169號
公  訴  人  臺灣新北地方檢察署檢察官
被      告  簡哲民


                    （現於法務部矯正署臺北監獄臺北分監執行中）
上列被告因竊盜案件，經檢察官提起公訴（110年度偵字第30891
號、第37881號），被告於準備程序中就被訴事實為有罪之陳述
，本院裁定進行簡式審判程序，茲判決如下：
    主  文
簡哲民攜帶兇器竊盜未遂，累犯，處有期徒刑伍月，如易科罰金
，以新臺幣壹仟元折算壹日；又攜帶兇器竊盜未遂，累犯，處有
期徒刑伍月，如易科罰金，以新臺幣壹仟元折算壹日，扣案之鉗
子壹支沒收；應執行有期徒刑柒月，如易科罰金，以新臺幣壹仟
元折算壹日。
    事  實
一、簡哲民前（一）因施用毒品案件，經本院以104 年度審簡字
    第1915號判處有期徒刑6 月確定；（二）因施用毒品案件，
    經臺灣桃園地方法院以105 年度壢簡字第180 號判處有期徒
    刑6月確定；（三）因施用毒品案件，經臺灣基隆地方法院
    （下稱基隆地院）以105 年度基簡字第143 號判處有期徒刑
    3 月確定；（四）因竊盜案件，經本院以105 年度審易字第
    1168號判處有期徒刑7 月確定；（五）因施用毒品案件，經
    本院以105 年度簡字第4650號判處有期徒刑4 月確定；（六
    ）因竊盜案件，經本院以105 年度審易字第3892號判處有期
    徒刑8 月確定，上開（一）至（三）所示之罪刑，經基隆地
    院以105 年度聲字第371 號裁定應執行有期徒刑1 年確定，
    （四）至（六）所示之罪刑，經本院以106 年度聲更一字第
    3 號裁定應執行有期徒刑1 年4 月確定，經接續執行，於民
    國107年6 月30日執行完畢。詎猶不知悔改，意圖為自己不
    法之所有，分別為下列犯行：
（一）於110年8月11日22時48分許，在新北市○○區○○路0段000巷
      00○0號，持客觀上具危險性足供兇器使用之鋼剪及美工刀
      剪斷洪振芳所管領之電纜線1批（總重37.75公斤）而著手
      竊取，然於削除電纜線外皮時為巡邏員警當場查獲而未得
      逞，並扣得上開電纜線1批、鋼剪1支及美工刀1支。
（二）於110年9月15日2時49分許，在新北市○○區○○○道0段000巷
      00弄0號，持客觀上具危險性足供兇器使用之鉗子剪斷林
      香凌所管領之電纜線1批（總重50.15公斤）而著手竊取，
      然因觸發警報設備，經林香凌報警當場查獲而未得逞，並
      扣得上開電纜線1批及鉗子1支。
二、案經洪振芳、林香凌訴由新北市政府警察局林口分局報告臺
    灣新北地方檢察署檢察官偵查起訴。
    理  由
一、按除被告所犯為死刑、無期徒刑、最輕本刑為3 年以上有期
    徒刑之罪或高等法院管轄第一審案件者外，於第一次審判期
    日前之準備程序進行中，被告先就被訴事實為有罪之陳述時
    ，審判長得告知被告簡式審判程序之旨，並聽取當事人、代
    理人、辯護人及輔佐人之意見後，裁定進行簡式審判程序，
    刑事訴訟法第273 條之1 第1 項定有明文。本件被告所犯係
    死刑、無期徒刑、最輕本刑為3 年以上有期徒刑以外之罪，
    其於準備程序中就被訴事實為有罪之陳述，經本院告知簡式
    審判程序之旨，並聽取公訴人及被告之意見後，認宜進行簡
    式審判程序，爰依上開規定裁定行簡式審判程序。
二、上揭事實，業據被告於本院準備程序及審理時坦承不諱，核
    與告訴人洪振芳、林香凌、證人游宗益於警詢時之指述、證
    述情節相符，並有新北市政府警察局林口分局扣押筆錄、扣
    押物品目錄表2份、現場照片、贓物認領保管單2紙附卷可稽
    ，被告犯行堪予認定。
三、按刑法第321 條第1 項第3 款之攜帶兇器竊盜罪，係以行為
    人攜帶兇器竊盜為其加重條件，此所謂兇器，其種類並無限
    制，凡客觀上足對人之生命、身體、安全構成威脅，具有危
    險性之兇器均屬之，且祇須行竊時攜帶此種具有危險性之兇
    器為已足，並不以攜帶之初有行兇之意圖為必要（最高法院
    79年台上字第5253號判例意旨參照）。查被告持以竊盜所用
    之鋼剪、鉗子為鐵器且質地堅硬，美工刀其刀片尖銳，持之
    揮擊自足以對人之生命、身體造成威脅，顯為具有危險性之
    兇器無訛。是核被告2次所為，均係犯刑法第321 條第2 項
    、第1 項第3 款之攜帶兇器竊盜未遂罪。被告所犯上開各次
    竊盜犯行間，犯意各別，行為互殊，應予分論併罰。又被告
    前有如事實欄所載有期徒刑執畢紀錄，有臺灣高等法院被告
    前案紀錄表1 份在卷可稽，其受有期徒刑之執行完畢後，5 
    年內故意再犯本件有期徒刑以上之罪，均為累犯，另本院審
    酌被告前已有竊盜之犯罪前科紀錄，猶再犯本案，顯然忽視
    法律禁令，有其特別惡性及對刑罰反應力薄弱，爰均加重其
    刑。再被告著手於上開2次竊盜犯行之實施而不遂，為未遂
    犯，爰均依刑法第25條第2 項之規定，減輕其刑，並與上開
    加重事由，依法先加後減之。爰審酌被告不思己力謀取財物
    ，反任意竊取他人財物，破壞社會治安，兼衡被告之素行、
    犯罪動機、目的、手段，以及被告犯後態度等一切情狀，分
    別量處如主文所示之刑並定其應執行之刑，及均諭知易科罰
    金之折算標準，以資懲儆。扣案之鉗子1支，為被告所有供
    本件犯罪所用之物，業據其供承在卷，爰依刑法第38條第2
    項規定宣告沒收。至扣案之鋼剪1支及美工刀1支雖為被告本
    案犯罪所用之物，然被告於偵查中供稱：鋼剪、美工刀是地
    上撿的等語（見110 年度偵字第30891號偵查卷第93頁），
    並無積極證據足認為被告所有，核其性質亦非違禁物，自均
    不予宣告沒收。
據上論斷，應依刑事訴訟法第273 條之1 第1 項、第299 條第1
項前段，刑法第321 條第1 項第3 款、第2 項、第47條第1 項、
第25條第2 項、第51條第5款、第41條第1 項前段、第8項、第38
條第2 項，刑法施行法第1 條之1 第1 項，判決如主文。
本案經檢察官蕭擁溱提起公訴，檢察官陳漢章到庭執行職務。
中　　華　　民　　國　　111 　年　　3 　　月　　31　　日
                  刑事第二十四庭  法  官  徐子涵
上列正本證明與原本無異。
如不服本判決，應於判決送達後20日內敘明上訴理由，向本院提
出上訴狀 (應附繕本) ，上訴於臺灣高等法院。其未敘述上訴理
由者，應於上訴期間屆滿後20日內向本院補提理由書「切勿逕送
上級法院」。
                                  書記官　游士霈
中　　華　　民　　國　　111 　年　　3 　　月　　31　　日
附錄本案論罪科刑法條全文：
中華民國刑法第321條
犯前條第 1 項、第 2 項之罪而有下列情形之一者，處 6 月以
上 5 年以下有期徒刑，得併科 50 萬元以下罰金：
一、侵入住宅或有人居住之建築物、船艦或隱匿其內而犯之。
二、毀越門窗、牆垣或其他安全設備而犯之。
三、攜帶兇器而犯之。
四、結夥三人以上而犯之。
五、乘火災、水災或其他災害之際而犯之。
六、在車站、港埠、航空站或其他供水、陸、空公眾運輸之舟、
    車、航空機內而犯之。
前項之未遂犯罰之。